【裁判字號】    97,財管,26
【裁判日期】    970828
【裁判案由】    指定遺產管理人
【裁判全文】
臺灣雲林地方法院民事裁定              97年度財管字第26號
聲  請  人  乙○○○
非訟代理人  甲○○
關  係  人  丙○○
上列聲請人聲請對被繼承人丁○○指定遺產管理人事件，本院裁
定如下：
    主  文
選任丙○○（男，民國○○○年○月○○日生，國民身分證統一
號：Ｚ000000000號，住雲林縣斗六市鎮○里○鄰○○街67號）為
被繼承人丁○○之遺產管理人。
准對被繼承人丁○○（女、民國○○○年○月○○○日出生，最
後住所：雲林縣斗六市鎮○里○鄰○○街67號，於民國九十一年
四月二十三日死亡）之繼承人為承認繼承之公示催告。
被繼承人丁○○之繼承人，應自前項公示催告最後登載新聞紙之
日起，六個月內承認繼承，上述期限屆滿，無繼承人承認繼承時
，被繼承人丁○○之遺產，於清償債權，並交付遺贈物後，如有
賸餘即歸屬國庫。
程序費用新臺幣壹仟元由被繼承人丁○○之遺產負擔。
    理  由
一、按繼承開始時，繼承人之有無不明，而無親屬會議或親屬會
    議未於1個月內選定遺產管理人者，利害關係人或檢察官得
    聲請法院選任遺產管理人，並由法院依公示催告程序，定6
    個月以上之期限，公告繼承人，命其於期限內承認繼承，民
    法第1177條，第1178條規定定有明文。
二、本件聲請意旨略以：被繼承人丁○○於民國 (下同)87 年12
    月21日向聲請人借款新台幣 (下同)100 萬元，經雙方協議
    以丁○○所有座落雲林縣雲林縣斗六市○○段933地號 (重
    測前：斗六市○○○段虎尾溪小段255之10地號)設定最高限
    額100萬元之抵押權作為擔保，並約定於90年12月21日清償
    ，丁○○並簽立本票乙紙交予聲請人，作為債權之證明，詎
    屆至清償期，丁○○並未依約履行。經聲請人催討，得知被
    繼承人丁○○於91年04月23日死亡，其第一、二順位繼承人
    均拋棄繼承，無第三順位繼承人，是否仍有應繼承人不明，
    而其親屬會議並未於一個月內選定遺產管理人，致聲請人對
    上開遺產無法行使權利，為確保聲請人之權利，茲提出戶籍
    謄本、繼承系統表及第一、二順位繼承人拋棄繼承准予備查
    函、他項權利證明書影本、抵押權設定契約書影本、本票影
    本各一件，狀請鈞院依法指定被繼承人丁○○之遺產管理人
    ，並為承認繼承之公示催告等語。
三、經查，聲請人主張之事實，已據聲請人提出戶籍謄本、繼承
    系統表、他項權利證明書影本、抵押權設定契約書影本、本
    票影本及本院91年06月28日雲院祺民智決繼字第221號、91
    年08月12日雲院慶民地91繼字第282號准予備查函影本各1
    件為證，並經本院調閱本院91年度繼字第221號、282號拋棄
    繼承事件卷查明無誤，自堪信為真實，堪信被繼承人丁○○
    之遺產，確屬無人承認繼承之狀態。參以本件未有經親屬會
    議選定遺產管理人之資料，及聲請人為利害關係人，是其所
    為之聲請與前揭規定並無不合。又被繼承人丁○○之子丙○
    ○經本院詢問後，業已表明同意擔任被繼承人丁○○之遺產
    管理人，從而，聲請人聲請選任丙○○為已故丁○○之遺產
    管理人，核屬適當，應予准許，爰依法選任丙○○為丁○○
    之遺產管理人並為承認繼承之公示催告。
四、依非訟事件法第21條第1項前段、民法第1150條前段，裁定
    如主文。
中    華    民    國    97    年    8     月    28    日
                  家事法庭  法  官    潘雅惠
以上正本係照原本作成。
如對本裁定抗告須於裁定送達後10日內向本院提出抗告狀，並應
繳納抗告費新台幣1,000元。
中    華    民    國    97    年    8     月    29    日
                            書記官    陳美華


司法院資訊處製作；財團法人民間司法改革基金會備份。
